臺灣高等法院臺中分院刑事判決
110年度上易字第327號
上  訴  人  
即  被  告  曾登琳
選任辯護人  張崇哲律師
上列上訴人即被告因賭博案件，不服臺灣臺中地方法院109年度
易字第2970號中華民國109年12月30日第一審判決（起訴案號：
臺灣臺中地方檢察署109年度偵字第4022號），提起上訴，本院
判決如下：
    主  文
原判決關於甲○○部分撤銷。
甲○○共同犯圖利聚眾賭博罪，累犯，處有期徒刑陸月，如易科罰
金，以新臺幣參仟元折算壹日。未扣案之犯罪所得新臺幣柒萬元
沒收，於全部或一部不能沒收或不宜執行沒收時，追徵其價額。
 
    事  實
一、甲○○（綽號「阿忠」）共同基於意圖營利供給賭博場所及聚
    眾賭博之犯意聯絡，於民國106年1月起加入黃○○（業經原審
    判處有期徒刑6月確定）及姓名、年籍均不詳之「新雲頂娛
    樂網」（網址：ag.wd77777.net）系統商、代理商（無證據
    證明其等未滿18歲）經營之賭博網站，負責對外招攬不特定
    人成為下線會員於該賭博網站上簽賭，並以其女友張○○、女
    兒曾○○、曾○○及前妻念○○（其等所涉賭博罪嫌，均經檢察官
    為不起訴處分確定）等人名下如附表一編號5至8所示金融機
    構帳戶收受賭資轉交予黃○○。而該賭博網站賭博種類包含美
    國職棒、美國職籃、中華職棒等職業運動賽事，系統商佔輸
    贏比例5％，其餘95％賭資由實際經營者與賭客對賭輸贏，實
    際經營者則分為大總監、總監、大股東、股東、總代理、代
    理商、會員等，自行約定各個經營層級與會員對賭之賭資比
    例，並公布在網站上；若會員贏得賭注，則照其下注金額依
    賠率由代理商付給會員，另代理商以上各依約定比例，由網
    站程式執行拆帳程式後，公布所贏賭資分配金額，而每場比
    賽結束後，均可在該網站查詢經營者與會員輸贏賭資之金額
    ，並於每週日最後一場職棒比賽結束後，立即統計公布該周
    總監、大股東、股東、總代理、代理商、會員之輸贏賭資金
    額，由各層級相互對帳，於星期一對匯賭資。賭客即以上述
    簽賭方法進行運動賽事之下注，若賭客簽中，由黃○○依該網
    站顯示之賠率支付彩金予賭客，若賭客未簽中，下注之彩金
    歸黃○○所有，甲○○則可從其所招攬會員下注金額中抽取部分
    作為報酬。甲○○即以此方式，與黃○○共同經營「新雲頂娛樂
    網」迄至106年10月止，共計獲有新臺幣（下同）7萬元之報
    酬。嗣於108年12月25日下午1時20分許，經警持搜索票前往
    黃○○位在臺中市○○區市○路00號25樓之1住所執行搜索，當場
    扣得黃○○所有、供其經營上開賭博網站所用如附表二編號1
    、2所示物品，始悉上情。
二、案經南投縣政府警察局南投分局報告臺灣臺中地方檢察署檢
    察官偵查起訴。
    理  由
一、證據能力之說明
(一)按現行刑事訴訟法為保障被告之反對詰問權，排除具有虛偽
    危險性之傳聞證據，以求實體真實之發見，於該法第15 9條
    第1 項明定被告以外之人於審判外之言詞或書面陳述，除法
    律有規定者外，不得作為證據。而刑事訴訟法第159條之1至
    第159條之4有傳聞法則之例外規定，且被告以外之人於審判
    外之陳述，雖不符該4 條之規定，而經當事人於審判程序同
    意作為證據，法院審酌該言詞陳述或書面陳述作成時之情況
    ，認為適當者，亦得為證據；當事人、代理人或辯護人於法
    院調查證據時，知有第159條第1項不得為證據之情形，而未
    於言詞辯論終結前聲明異議者，視為有前項之同意，刑事訴
    訟法第159條之5定有明文。再本條之立法意旨，在於確認當
    事人對於傳聞證據有處分權，得放棄反對詰問權，同意或擬
    制同意傳聞證據可作為證據，屬於證據傳聞性之解除行為，
    如法院認為適當，則不論該傳聞證據是否具備刑事訴訟法第
    159條之1至第159條之4所定情形，均容許作為證據（最高法
    院104年度第3次刑事庭會議決議意旨、104年度台上字第209
    3 號判決意旨參照）。本判決以下所引用被告以外之人於審
    判外之陳述，雖查無符合刑事訴訟法第159條之1至之4 之情
    形，惟經檢察官、被告、辯護人於本院準備程序、審理時對
    於證據能力均未聲明異議（見本院卷第86至95、112至123頁
    ），本院審酌後認為該等證據均為法院事實認定之重要依據
    ，作為本案之證據均屬適當，故依刑事訴訟法第159條之5規
    定，均具有證據能力。
(二)又刑事訴訟法第159條第1項所謂「被告以外之人於審判外之
    言詞或書面陳述」，並不包含「非供述證據」在內，其有無
    證據能力，自應與一般物證相同，端視其取得證據之合法性
    及已否依法踐行證據之調查程序，以資認定（最高法院97年
    度台上字第3854號判決可資參照）。另本院以下所引用之非
    供述證據，與本件事實具有自然關聯性，且核屬書證、物證
    性質，又查無事證足認有違背法定程式或經偽造、變造所取
    得等證據排除之情事，復經本院依刑事訴訟法第164條、第1
    65條踐行物證、書證之調查程序，認具有證據能力。　
二、認定犯罪事實所憑之證據及理由 
(一)訊據被告固坦承參與該賭博網站，負責收受賭客賭資轉交黃
    ○○之事實，並坦承本件意圖營利而供給賭博場所及聚眾賭博
    之犯行，惟辯稱：我只是代為轉交賭資，並沒有對外招攬賭
    客云云。惟查：
  ⑴上開犯罪事實，業經被告於警詢、偵訊、原審及本院準備程
    序及審理中均坦承不諱（見109年度偵字第4022卷《下稱偵40
    22卷》一第327至339頁、偵4022卷三第68至69頁，原審卷第6
    7、81頁，本院卷第86、125、128頁），核與共犯黃○○於警
    詢、偵訊之供述（見偵4022卷三第3至27、35至39、75至78
    頁）；證人即賭客張○○於偵訊之證述（見偵4022卷一第37至
    39頁）；證人林○○、張○○、曾○○、曾○○、念○○於警詢、偵訊
    時之證述（見偵4022卷二第173至181、267至275、311至317
    、425至431頁，偵4022卷三第3至11、67至68、112至115頁
    ），並有證人張○○出具之書面說明、簽賭支票之存根；附表
    一編號3、4、8所示帳戶之開戶資料、交易明細；附表一編
    號4所示帳戶之存入、支出大筆金額一覽表；附表一編號1所
    示帳戶之轉出大筆金額一覽表；「新雲頂娛樂網」之網頁介
    面；截取黃○○製作帳冊時所修改檔案之時間、帳冊資料、「
    新雲頂娛樂網」歷史總帳冊、歷史帳冊、電子帳冊應收一覽
    表；南投市農會108年9月27日函所附附表一編號7所示帳戶
    之交易明細、附表一編號2、5所示帳戶之帳戶交易；扣押物
    品清單及扣押物照片；南投市農會109年8月26日函所附附表
    一編號7所示帳戶之開戶資料及交易明細；彰化商業銀行股
    份有限公司作業處109年8月27日函所附附表一編號8所示帳
    戶之開戶資料及交易明細；臺中商業銀行總行109年8月27日
    函所附附表一編號3所示帳戶之開戶資料及交易明細；合作
    金庫商業銀行草屯分行109年9月10日函所附附表一編號5所
    示帳戶之開戶資料及交易明細；國泰世華商業銀行存匯作業
    管理部109年9月7日函所附附表一編號1、2、4所示帳戶之開
    戶資料及交易明細等附卷為憑（見108年度他字第10538卷《
    下稱他10538卷》一第41至45、55至57、161至165、167至171
    、173至179、277至283、285至289、307頁，他10538卷二第
    127、129至133、135、139至141、179至245、247至251、25
    3至447頁，偵4022卷一第201至203、205至211、213至309、
    345至355、359至383頁，偵4022卷二第33至53、99至113、1
    15至135、137至165、183至281、201至231、283至303頁，
    偵4022卷三第45至49、121至129、143至147、151至172、17
    7至187、247至308頁），復有附表二編號1、2所示物品扣案
    可佐，足認被告甲○○上開任意性自白核與事實相符，足堪採
    信。
  ⑵被告雖以前詞置辯，惟被告於警詢時業已供承：黃○○是我在
    該賭博網站的上線，我自106年1月至106年10月加入，我可
    以開會員，讓我的會員下注，我都是透過朋友介紹朋友的方
    式招攬賭客來下注簽賭，當時我的額度有100萬元，有3個會
    員，額度各10萬元等語（見偵4022卷一第327至339頁），核
    與證人即共同被告黃○○於偵訊時證稱：我會給賭客網址及會
    員帳號密碼，另外也會開給代理商，代理商再開給他的下線
    ，代理商的下線我不會認識，而被告是我的代理商，負責去
    向他的下線收取賭金等語（見他10538卷三第35至39頁）相
    符，堪認被告係自行對外招攬不特定人加入該賭博網站簽賭
    甚明，是被告上開辯解，顯係事後卸責之詞，委無足採。
(二)按刑法第268條之罪，以意圖營利，供給賭博場所或聚眾賭
    博，為其構成要件。而所謂「意圖」者，即主觀上之期望，
    亦即所以出此之動機或目的；所謂「營利」者，即藉以牟取
    經濟上或財產上利益；而此之所謂「意圖營利」者，固與俗
    稱之「抽頭」或「抽取頭錢」意義相近，但以行為人主觀上
    有此藉以牟利之期望為已足，並不以實際上有無實施抽頭之
    行為為必要；又所謂營利意圖者，固不以客觀上實際獲得利
    益為必要，但必以行為人主觀上有以提供賭博場所或聚眾賭
    博而獲取必然性利益之意欲始足以構成（最高法院89年度台
    非字第49號、97年度台非字第358號判決意旨參照）；且供
    給之賭博場所，本不以該場所為公眾得出入者為要件，只要
    有一定之所在可供人賭博財物即可，非謂須有可供人前往之
    一定空間場地始足為之，況以現今科技之精進，電話、傳真
    及網路，均為傳達賭博訊息之工具，如主觀上有營利意圖而
    提供網址供人賭博財物者，仍屬提供賭博場所之一種，而以
    傳真或電話之方式簽注號碼賭博財物，此與親自到場簽注賭
    博財物，僅係行為方式之差異而已，並不影響犯罪行為之認
    定（最高法院94年度台非字第108、265號判決意旨參照）；
    另按刑法第268條之聚眾賭博罪，係指聚集不特定人參與賭
    博之行為，縱未於現實上同時糾集多數人於同一處所，而係
    聚集眾人之財物進行賭博，亦屬之。準此，苟主事者之目的
    在於供給賭博場所及聚眾賭博以營利，並提供一定之所在可
    供人賭博財物，及招集不特定之多數人共同賭博，縱使現實
    上並無可供人前往之一定空間場地、參與賭博之不特定多數
    人未同時聚集於一處從事賭博行為，仍成立圖利供給賭博場
    所罪及圖利聚眾賭博罪。本件被告與黃○○、「新雲頂娛樂網
    」系統商、代理商等人共同經營賭博網站，提供該賭博網站
    之網址予不特定人下注簽賭，即屬供給賭博場所聚眾賭博無
    疑，並以賭客未簽中之賭金作為報酬，藉此與該網站之系統
    商、代理商達到互利共生、實質「抽頭」之目的，並抽佣獲
    取報酬，揆諸前開判決意旨，被告自係意圖營利而供給賭博
    場所及聚眾賭博。
(三)綜上所述，本案事證明確，被告上開犯行洵堪認定，應依法
    論科。
三、論罪及法律適用之說明 　　
(一)刑法第266條、第268條之修正條文，業經總統於108年12月2
    5日以華總一義字第10800140641號令修正公布，並於本院判
    決前之同年月27日生效；惟此次修正之目的，係將原本必須
    援引刑法施行法第1條之1第2項而提高一定倍數後之罰金數
    額，直接明定於刑法分則之個別條文中，從而省卻迂迴適用
    法律之繁瑣與不便，實質上並未變更此一犯罪類型之應刑罰
    性及其法律效果。是以此部分條文之修正，僅係將原有錯綜
    之法律規定化繁為簡，核與單純之文字修正無異，尚無關於
    有利或不利於行為人之情形，依最高法院97年度第2次刑事
    庭會議決議之同一法理，自不生新舊法比較之問題，而應依
    一般法律適用原則，逕行適用裁判時法，先予敘明。
(二)核被告所為，係犯刑法第268條前段之圖利供給賭博場所罪
    及同條後段之圖利聚眾賭博罪。
(三)再按刑事法若干犯罪行為態樣，本質上原具有反覆、延續實
    行之特徵，立法時既予特別歸類，定為犯罪構成要件之行為
    要素，則行為人基於概括之犯意，在密切接近之一定時、地
    持續實行之複次行為，倘依社會通念，於客觀上認為符合一
    個反覆、延續性之行為觀念者，於刑法評價上，即應僅成立
    一罪。學理上所稱「集合犯」之職業性、營業性或收集性等
    具有重複特質之犯罪均屬之，例如經營、從事業務、收集、
    販賣、製造、散布等行為概念者是（最高法院95年度臺上字
    第1079號判決要旨參照）。被告甲○○與黃○○、「新雲頂娛樂
    網」系統商、代理商等人自106年1月間某日起至106年110月
    間某日止，反覆密接提供賭博場所及聚眾賭博之行為，本質
    上即含有反覆實施性質，均應論以集合犯之實質上一罪。
(四)第按共同正犯之意思聯絡，不限於事前有所協議，其於行為
    當時，基於相互之認識，以共同犯罪之意思參與者，亦無礙
    於共同正犯之成立；又共同正犯之成立，祇須具有犯意之聯
    絡及行為之分擔，既不問犯罪動機起於何人，亦不必每一階
    段犯行，均須參與；而共同正犯之意思聯絡，原不以數人間
    直接發生者為限，若有間接之聯絡者，亦包括在內，如甲分
    別邀約乙、丙犯罪，雖乙、丙間彼此並無直接之聯絡，亦無
    礙於其為共同正犯之成立（最高法院73年台上字第1886號、
    34年上字第862號、77年台上字第2135號判例意旨參照，而
    依108年1月4日修正公布之法院組織法增訂大法庭相關條文
    ，自同年7月4日起施行，其中第57條之1第2項規定，最高法
    院未經停止適用之判例，其效力雖與最高法院一般個案裁判
    相同，惟其已往具有如同命令位階之法規範效力，倘未經最
    高法院大法庭就個案事實相同之法律見解作成裁定前，仍屬
    最高法院一致之見解）。經查，被告甲○○與黃○○、「新雲頂
    娛樂網」之系統商、代理商共同經營該賭博網站，而朝向並
    完成與賭客對賭以從中獲利之同一犯罪目的，足見彼等均係
    以自己共同犯罪之意思，相互支援、補充彼此所需任務分工
    ，以達共同圖利目的及行為分擔，是彼等就前開圖利供給賭
    博場所、圖利聚眾賭博犯行，均有犯意聯絡及行為分擔，應
    論以共同正犯。
(五)被告甲○○以一行為同時觸犯意圖營利供給賭博場所罪及意圖
    營利聚眾賭博罪，為想像競合犯，應依刑法第55條前段規定
    ，從情節較重之意圖營利聚眾賭博罪處斷。
(六)被告前因賭博案件，經臺灣南投地方法院以105年度投簡字
    第287號判決判處有期徒刑5月確定，於105年9月20日易科罰
    金執行完畢等情，有臺灣高等法院被告前案紀錄表在卷可按
    （見本院卷第71至73頁），其於受有期徒刑之執行完畢後，
    5年以內故意再犯本案有期徒刑以上之罪，為累犯，參酌司
    法院釋字第775號解釋意旨，認被告所犯構成累犯之上開案
    件同為賭博案件，與本案所犯圖利供給賭博場所罪、圖利聚
    眾賭博罪之罪質相同，且其於上開案件執行完畢後，竟仍再
    犯本案，足徵其有立法意旨所指之特別惡性及對刑罰反應力
    薄弱明確，考量累犯規定所欲維護法益之重要性及事後矯正
    行為人之必要性，爰裁量依刑法第47條第1項規定加重其刑
    。
(七)不另為無罪諭知部分
　⑴公訴意旨另以：被告甲○○自106年1月1日起至108年11月6日止
    與黃○○利用該賭博網站與下注之賭客對賭，另涉犯刑法第26
    6條第1項之普通賭博罪（起訴書之論罪法條雖未敘明被告甲
    ○○亦有涉犯刑法第266條第1項前段之賭博罪，惟經原審公訴
    檢察官於原審準備程序時表明本件亦有起訴被告甲○○涉犯賭
    博罪，僅係漏引法條，見原審卷第66頁）；復就被告甲○○自
    106年11月起至108年11月6日止期間與黃○○共同經營上開賭
    博網站，亦涉犯刑法第268條前段之圖利供給賭博場所罪及
    後段之圖利聚眾賭博罪云云。
　⑵就涉犯刑法第266條第1項普通賭博罪部分
    ①按刑法第266條第1項之普通賭博罪在成立上，係以「在公
      共場所或公眾得出入之場所」作為要件。所謂「公共場所
      」，係指特定多數人或不特定之人得以出入、集合之場所
      ；所謂「公眾得出入場所」，係指非屬公共場所，而特定
      多數人或不特定之人於一定時段得進出之場所。於電腦網
      路賭博而個人經由私下設定特定之密碼帳號，與電腦連線
      上線至該網站，其賭博活動及內容具有一定封閉性，僅為
      對向參與賭博之人私下聯繫，其他民眾無從知悉其等對賭
      之事，對於其他人而言，形同一個封閉、隱密之空間，在
      正常情況下，以此種方式交換之訊息具有隱私性，故利用
      上開方式向他人下注，因該簽注內容或活動並非他人可得
      知悉，尚不具公開性，即難認係在「公共場所」或「公眾
      得出入之場所」賭博，不能論以刑法第266條第1項之賭博
      罪，惟如合於社會秩序維護法第84條規定之要件，則依該
      法予以處罰（最高法院107年度台非字第174號判決參照）
      。
    ②經查，被告與黃○○係經由「新雲頂娛樂網」賭博網站與不
      特定人對賭等情，為被告所不爭執，惟參與者必需以個人
      設定之帳號、密碼，經由電腦連線上線至該網站，其賭博
      活動及內容具有一定封閉性，僅為對向參與賭博之人私下
      聯繫，其他民眾無從知悉其等對賭之事，對於其他人而言
      ，形同一個封閉、隱密之空間，在正常情況下，以此種方
      式交換之訊息具有隱私性，故利用上開方式向他人下注，
      因該簽注內容或活動並非他人可得知悉，不具公開性，尚
      難符合該公共場所或公眾得出入之場所之要件。故本件連
      線上網簽賭下注等情，並無由不特定人共見共聞，並得穿
      梭其中之空間存在，不符合刑法第266條第1項之普通賭博
      罪於公共場所或公眾得出入場所賭博之要件，自與刑法第
      266條第1項規定之要件不同，不能論以普通賭博罪。
    ③綜上所述，公訴意旨所指被告另涉刑法第266條第1項普通
      賭博罪，尚有未洽，本應就此部分為被告無罪之諭知，但
      檢察官認此部分與前開論罪科刑部分具想像競合犯之裁判
      上一罪關係（見原審卷第66頁），是就此部分爰不另為無
      罪之諭知。
　⑶就106年11月起至108年11月6日止期間另涉犯刑法第268 條前
    段之圖利供給賭博場所罪及後段之圖利聚眾賭博罪部分
　  ①依被告於警詢時供稱：我是106年1月至106年10月間經營該
      賭博網站，只經營10個月等語（見偵4022卷一第331、337
      頁），且公訴人亦未舉證證明被告於106年11月起至108年
      11月6日止期間仍有參與該賭博網站之運作，自難遽認被
      告另有公訴意旨所指此部分犯行。
　  ②綜上所述，公訴意旨所指被告自106年11月起至108年11月6
      日止期間另涉犯刑法第268 條前段之圖利供給賭博場所罪
      及銅條後段之圖利聚眾賭博罪，尚嫌速斷，本應就此部分
      為被告無罪之諭知，但檢察官認此部分與被告前開論罪科
      刑部分，為集合犯之實質上一罪關係，爰不另為無罪之諭
      知。
四、撤銷改判之說明
(一)原審據以論處被告甲○○罪刑，固非無見。惟查，原判決就關
    於上開本院認定不另為無罪諭知部分，對被告論罪科刑，已
    有違誤；另原判決就被告本件犯罪所得未予宣告沒收及追徵
    價額（詳如後述），亦有未洽，自應由本院將原判決關於被
    告甲○○部分撤銷改判。
(二)爰以行為人之責任為基礎，審酌被告甲○○不思以合法方式賺
    取生活所需，反而加入該賭博網站運作，從事提供賭博場所
    ，並聚集他人從事賭博財物之行為，助長他人不思正當工作
    而以僥倖心態獲取財物之風氣，影響社會秩序及善良風俗，
    所為實有不該；並考量被告犯罪之動機、目的、手段、參與
    情節及時間、獲利情況、犯後態度、智識程度、家庭及經濟
    狀況（見本院卷第129頁）等一切情狀，量處如主文第2項所
    示之刑，並諭知以新臺幣3000元折算1日之易科罰金標準。
(三)沒收部分
　⑴按沒收標的為供犯罪所用、犯罪預備之物或犯罪所生之物時
    ，依刑法第38條第2項前段規定，以屬於犯罪行為人者，得
    沒收之。係藉由剝奪犯罪行為人之所有（包含事實上處分權
    ），以預防並遏止犯罪。其既規定屬於犯罪行為人者，得沒
    收之，則於數人共同犯罪時，因共同正犯皆為犯罪行為人，
    故不問屬於共同正犯中何人所有，法院均得斟酌個案情節，
    不予沒收，或僅對共同正犯之所有者，或對部分或全部共同
    正犯，諭知沒收及依刑法第38條第4項規定追徵其價額；除
    有其他特別規定者外，犯罪工具物必須屬於被告所有，或被
    告有事實上之處分權時，始得在該被告罪刑項下諭知沒收；
    至於非所有權人，又無共同處分權之共同正犯，自無庸在其
    罪刑項下諭知沒收（最高法院107年度台上字第2697、1109
    號判決意旨參照）。查扣案如附表二編號1、2所示物品雖供
    被告及黃○○共犯圖利供給賭博場所罪、圖利聚眾賭博罪所用
    之物，然上開扣案物均為黃○○所有，業據黃○○於原審準備程
    序時供承明確（見原審卷第68頁），並非屬被告甲○○所有，
    自無從於被告甲○○本件所犯之罪項宣告沒收。另扣案如附表
    二編號3、4所示物品，亦為共犯黃○○所有，且與本案犯行無
    關，亦無宣告沒收之餘地。
　⑵又按犯罪所得，屬於犯罪行為人者，沒收之。但有特別規定
    者，依其規定。前項之沒收，於全部或一部不能沒收或不宜
    執行沒收時，追徵其價額，刑法第38條之1第1項、第3項定
    有明文。查被告於警詢及偵訊時均供承：我經營該賭博網站
    每月獲利約7000元，只經營10個月，總共約7萬元等語（見
    偵4022卷一第337頁，偵4022卷三第68頁），堪認被告因本
    件犯行而獲有7萬元之犯罪所得，自應依刑法第38條之1第1
    項前段、第3項規定於被告所犯該罪項下宣告沒收，並諭知
    於全部或一部不能沒收或不宜執行沒收時，追徵價額。雖被
    告於原審準備程序及本院審理時翻異前詞辯稱：我有跟黃○○
    約定可以獲得佣金，但實際上都沒有拿到云云（見原審卷第
    68頁，本院卷第125頁），惟佐以被告係以招攬賭客至該賭
    博網站下注簽賭而依其所招攬會員下注金額之一定比例獲取
    報酬，是無論賭客輸贏與否均可獲取報酬，且依被告於警詢
    時供稱：該賭博網站是1週結帳1次，且上手及賭客兌匯金額
    也是1週結算1次等語（見偵4022卷一第335頁），堪認被告
    於每週結算後即已取得報酬，是被告上開辯解，顯係事後卸
    責之詞，委無足採。
據上論斷，應依刑事訴訟法第369條第1項前段、第364條、第299
條第1項前段，刑法第28條、第268條、第55條前段、第47條第1
項、第41條第1項前段、第38條之1第1項、第3項，刑法施行法第
1條之1第1項，判決如主文。
本案經檢察官陳振義提起公訴，檢察官甲○○到庭執行職務。
中　　華　　民　　國   110    年    5     月    24    日
            刑事第七庭   審判長法　官  梁  堯  銘
                               法　官  王  鏗  普
                               法　官  羅  國  鴻
以上正本證明與原本無異。
不得上訴。 
                               書記官  陳  文  明 
　　　　　　　　　　　　　　　 
中　　華　　民　　國　　110 　年　　5 　　月　　24　　日

【論罪科刑法條】
中華民國刑法第268條
意圖營利，供給賭博場所或聚眾賭博者，處3年以下有期徒刑，
得併科9萬元以下罰金。
　　
【附表一】　
編號 帳戶所有人 金融機構帳戶名稱、帳號 1 康祐禎 國泰世華商業銀行帳號000000000000號 2 魅力無限整合行銷有限公司 國泰世華商業銀行帳號000000000000號 3 康祐禎 台中商業銀行帳號000000000000號 4 林○○ 國泰世華商業銀行帳號000000000000號 5 張○○ 合作金庫商業銀行草屯分行帳號0000000000000號 6 曾○○ 合作金庫商業銀行南投分行帳號000000000000號 7 曾○○ 南投市農會帳號00000000000000號 8 念○○ 彰化商業銀行帳號000000000000號 

【附表二】
編號 物品所有人 物品名稱 1 黃○○ 微星筆記型電腦（型號：MS-1797 ）1台 2 黃○○ 華碩筆記型電腦（型號：UX31E ）1 台 3 黃○○ 台中商業銀行帳號00000000000-0 號提款卡1 張 4 黃○○ 台中商業銀行帳號000000000000號提款卡1 張